高雄高等行政法院裁定
111年度聲字第29號
聲  請  人  劉朝明                                      
上列聲請人因與相對人高雄市政府觀光局間違反發展觀光條例事
件（本院109年度訴字第92號），聲請交付法庭錄音光碟，本院
裁定如下︰
　　主  文
聲請駁回。
　　理  由
一、按法院組織法第90條之1第1項規定：「當事人及依法得聲請
    閱覽卷宗之人，因主張或維護其法律上利益，得於開庭翌日
    起至裁判確定後6個月內，繳納費用聲請法院許可交付法庭
    錄音或錄影內容。……」第90條之3規定：「前3條所定法庭之
    錄音、錄影及其利用保存等相關事項之辦法，由司法院定之
    。」前揭規定，依行政法院組織法第47條規定，於行政法院
    準用之。司法院依前揭條文規定之授權訂定發布法庭錄音錄
    影及其利用保存辦法第8條第1、2項規定：「（第1項）當事
    人及依法得聲請閱覽卷宗之人，因主張或維護其法律上利益
    ，聲請交付法庭錄音或錄影內容時，應敘明理由，由法院為
    許可與否之裁定。（第2項）法院受理前項聲請，如認符合
    聲請人要件，並在聲請期間內提出，且就所主張或維護法律
    上之利益已敘明者，除法令另有排除規定外，應予許可。」
    參諸法院組織法第90條之1之立法理由：「……二、法庭錄音
    或錄影內容為訴訟資料之一部分，為提升司法品質，增進司
    法效能，並參考行政程序法第46條第1項但書規定，允宜賦
    予當事人及依法得聲請閱覽卷宗之人，因主張或維護其法律
    上利益，得於開庭後相當期間內，繳納費用聲請法院許可交
    付法庭錄音或錄影內容，以維其訴訟權益；又為使訴訟資源
    合理有效運用，避免訴訟資料長期處於不確定而影響裁判安
    定性，爰於第1項前段明定上開聲請權人得於開庭翌日起至
    裁判確定後6個月內為之。……。三、法庭錄音或錄影內容載
    有在庭陳述人員之錄音或錄影資訊，涉及他人個資，為兼顧
    法庭公開與保護個人資訊之衡平性，避免法庭錄音或錄影內
    容遭人惡意使用（例如：提供娛樂之用，或上網供不特定人
    點閱收聽），仍應由法院審酌其聲請是否具有法律上利益而
    為許可與否之決定。」是以，得聲請交付法庭錄音或錄影內
    容光碟者，以當事人及依法得聲請閱覽卷宗之人為限，除受
    自開庭翌日起至裁判確定後6個月之時間限制外，並應敘明
    「因主張或維護其法律上利益」之理由（內含具體之原因事
    實說明），由法院就具體個案審酌該聲請是否具有法律上利
    益，及有無因主張或維護法律上利益之必要性，而為許可與
    否之裁定。
二、查聲請人因與相對人高雄市政府觀光局間違反發展觀光條例
    事件（本院109年度訴字第92號），向本院聲請交付該事件
    民國109年7月2日、同年9月3日、110年1月21日、同年3月4
    日、同年7月22日之法庭錄音光碟。惟該訴訟事件業於110年
    8月12日經本院駁回聲請人之訴，因聲請人未提上訴而告確
    定。聲請人於111年5月27日（本院收文日）向本院聲請交付
    上開事件之法庭錄音光碟，已逾前揭得聲請交付法庭錄音光
    碟之法定期間，自應予駁回。
三、依行政法院組織法第47條、法院組織法第90條之1第1項前段
    、法庭錄音錄影及其利用保存辦法第8條第1項，裁定如主文
    。
中　　華　　民　　國　　111 　年　　6 　　月　　30　　日
             高雄高等行政法院第三庭
                         審判長法官　蘇　秋　津  
                               法官　孫　奇　芳  
                               法官　黃　堯　讚
以上正本係照原本作成。
如不服本裁定，應於裁定送達後10日內以書狀敘明理由，經本院
向最高行政法院提出抗告（須按對造人數附具繕本）。
中　　華　　民　　國　　111 　年　　6 　　月　　30　　日

                              書記官　江　如　青